【裁判字號】    99,訴,671
【裁判日期】    991125
【裁判案由】    毒品危害防制條例
【裁判全文】
臺灣苗栗地方法院刑事判決               99年度訴字第671號
公  訴  人  臺灣苗栗地方法院檢察署檢察官
被      告  張政煌
上列被告因違反毒品危害防制條例案件，經檢察官提起公訴（99
年度毒偵字第1185號），因被告於準備程序中就被訴事實為有罪
之陳述，經本院合議庭裁定由受命法官獨任進行簡式審判程序審
理，本院判決如下：
    主  文
張政煌施用第一級毒品，累犯，處有期徒刑拾月。又施用第二級
毒品，累犯，處有期徒刑陸月。應執行有期徒刑壹年貳月。
    犯罪事實及理由
一、犯罪事實：
  (一)前科資料：
    張政煌前因(1)竊盜案件，於民國95年8 月22日，經本院以94
    年度易字第398 號判決有期徒刑1 年2 月確定；復因(2)竊盜
    案件，於95年12月4 日，經本院以95年度訴字第577 號判決
    有期徒刑1 月確定；又因(3)毒品案件，於96年1 月22日經臺
    灣高等法院臺中分院以95年上訴字第2724號分別判處有期徒
    刑1 年6 月、10月、7 月，並合定應執行有期徒刑2 年6 月
    確定；又因(4)毒品案件，於96年2 月9 日經本院以95年度易
    字第790 號判決有期徒刑1 年確定；再因(5)詐欺案件，於96
    年3 月30日經本院以96年苗簡字第172 判決有期徒刑6 月確
    定；再因(6)毒品案件，於96年6 月12日經本院以96年度訴字
    第258 號判決有期徒刑10月確定。嗣經聲請減刑並定應執行
    刑，於96年10月19日經本院以96年度聲減字第1434號分別判
    決減刑，並定應執行刑為有期徒刑3 年2 月又15日，復於民
    國98年8 月27日縮刑期滿執行完畢。（構成累犯）
  (二)張政煌分別基於施用第一級毒品海洛因、第二級毒品甲基安
    非他命之犯意，為下列行為：
  1.於民國99年5 月23日20時許，在其所有而停放於苗栗縣苗栗
    市福星山公園停車場內之車牌號碼RQ－8995號自小客車內，
    以將海洛因摻入香菸內點燃後吸食之方式，施用第一級毒品
    海洛因1 次。（即事實一）
  2.於99年5 月23日20時許，在其所有而停放於苗栗縣苗栗市福
    星山公園停車場內之車牌號碼RQ－8995號自小客車內，以將
    甲基安非他命置於鋁箔紙上，加熱燒烤後吸食其煙霧之方式
    ，施用第二級毒品甲基安非他命1 次。（即事實二)
  (三)嗣經其同意採集尿液檢體送驗，檢驗結果呈可待因、嗎啡、
    安非他命、甲基安非他命陽性反應而查悉上情。
  (四)案經苗栗縣警察局通霄分局報告臺灣苗栗地方法院檢察署檢
    察官偵查起訴。
二、證據名稱：
  (一)認定犯罪事實所憑之證據：
  1.中山醫學大學附設醫院檢驗科藥物檢測中心99年6 月10日出
    具之尿液檢驗報告1 份。（見99年毒偵字第1185號卷第45頁
    ）
  2.苗栗縣警察局通霄分局毒品犯罪嫌疑人尿液採驗作業管制紀
    錄表1 份。（見99年毒偵字第1185號卷第44頁）
  3.被告之刑案資料查註紀錄表、全國施用毒品案件紀錄表、受
    觀察勒戒人毒品及前科紀錄簡列表、矯正簡表各1 份。（見
    99年毒偵字第1185號卷第1 ～17頁）
  (二)上列證據核與被告於本院審理時自白（見本院卷99年11月11
    日審判筆錄第2 、4 頁）之犯罪事實相符，故被告之自白應
    堪採信，本件事證已臻明確，被告上揭施用第一級毒品、第
    二級毒品之犯行，均洵堪認定，均應予依法論科。
三、論罪科刑之理由：
  (一)核被告如事實一所為，係犯毒品危害防制條例第10條第1 項
    之施用第一級毒品罪。又被告如事實二所為，係犯毒品危害
    防制條例第10條第2 項之施用第二級毒品罪。
  (二)累犯加重其刑之事由：
    被告有犯罪事實欄(一)之前科紀錄，有臺灣高等法院前案紀錄
    表在卷足憑，是其於有期徒刑執行完畢後，5 年內再犯本案
    如事實一、二之有期徒刑以上之罪，均構成累犯，均應依刑
    法第47條第1 項規定，加重本刑至2 分之1 。
  (三)量刑理由之說明：
    爰審酌被告前有竊盜、毒品、詐欺等前科，素行不佳；復衡
    酌被告前已屢因毒品案件送觀察勒戒、判處有期徒刑確定，
    仍未能痛思戒癮，而接連再因毒品涉案，顯見其每次犯行均
    存僥倖，而未思悔悟，本不宜寬貸；惟參衡其犯後坦承犯行
    而節省有限之司法資源，顯已知所悔悟，態度良好，又其所
    犯僅戕害個人身心健康並未危害他人，以及其犯罪動機、目
    的、手段、所生危害，生活狀況、智識程度為國中畢業，及
    公訴人就被告事實一、二之犯行，分別向本院求處1 年以上
    、6 月以上有期徒刑，並請求定應執行刑為1 年3 月以上有
    期徒刑等一切情狀，爰就被告所犯如事實一、二之犯行，分
    別量處如主文所示之刑，並依刑法第51條第1 項第5 款之規
    定，合定如主文所示之應執行刑，以資懲儆。
四、應適用法條：
  (一)刑事訴訟法第273 條之1 第1 項、第299 條第1 項前段、第
    310 條之2 、第454 條第1 項。
  (二)毒品危害防制條例第10條第1 項、第2 項。
  (三)刑法第11條前段、第47條第1 項、第51條第1 項第5 款。
五、本判決係依刑事訴訟法第310 條之2 、第454 條第1 項製作
    ，依法僅記載當事人欄、主文、犯罪事實、證據名稱以及應
    適用之法條，其中犯罪事實部分，依同法第308 條之修正立
    法理由，亦僅記載犯罪構成要件事實，關於刑罰加重事由（
    含累犯在內）免予記載（法院辦理刑事訴訟案件應行注意事
    項第144 點參照），但仍於主文予以表明，並於應適用之法
    條欄予以引用。如不服本判決，應於判決送達之日起10日內
    ，向本院提起上訴。
本案經檢察官林俊杰到庭執行職務。
中    華    民    國    99    年    11    月    25    日
                  刑事第二庭  法  官  林靜雯
以上正本證明與原本無異。
如不服本判決應於收受判決後10日內向本院提出上訴書狀，並應
應敘述具體理由。其未敘述上訴理由者，應於上訴期間屆滿後20
日內向本院補提理由書（須附繕本）「切勿逕送上級法院」。
                              書記官  劉千瑄
中    華    民    國    99    年    11    月    25    日
附錄本判決論罪科刑法條：
毒品危害防制條例第10條：
施用第一級毒品者，處6 月以上5 年以下有期徒刑。
施用第二級毒品者，處3 年以下有期徒刑。

司法院資訊處製作；財團法人民間司法改革基金會備份。
